臺灣苗栗地方法院刑事判決　　　　　　　　　　　　　九十一年度易字第三二一號
　　公　訴　人　臺灣苗栗地方法院檢察署檢察官
　　被　　　告　乙○○
右列被告因竊盜等案件，經檢察官提起公訴（九十一年度偵字第一四八六號），本院
判決如左：
    主  文
乙○○竊盜，累犯，處有期徒刑柒月；又連續以加害生命、身體之事，恐嚇他人致生
危害於安全，累犯，處有期徒刑肆月；應執行有期徒刑玖月。
    事  實
一、乙○○前因竊盜、施用第二級毒品及贓物案件，先後經本院各判處有期徒刑八月
    、五月、四月確定，經合併定執行刑為有期徒刑一年三月確定，甫於民國九十年
    十二月十四日縮刑期滿執行完畢。詎乙○○仍不知悔改，復意圖為自己不法之所
    有，於九十一年四月五日上午九時四十五分許，在苗栗縣頭份鎮○○路六一○號
    勇舜企業社前，見勇舜企業社所有，由丙○○及甲○○所持有之車牌號碼ＣＦ─
    五三四一號自小貨車，未熄火而停放於該處，車內無人，且車上尚載有不銹鋼鐵
    架，乙○○即趁丙○○及甲○○不注意時，躍上該車竊取該車及車上之不銹鋼鐵
    架後欲逃逸，雖為丙○○及甲○○發現而自後呼叫追趕，惟乙○○仍駕駛該車離
    去。嗣於同日上午十時五十分許，乙○○駕駛該車，行經苗栗縣竹南鎮○○路「
    統寶光電股份有限公司」（下稱統寶公司）前，適為丙○○發現而予以攔阻並制
    服時，乙○○竟基於恐嚇危害安全之概括犯意，先出言向丙○○恐嚇稱：「這個
    罪是小罪，晚上大概九點多就會出來了，我出來後你們就要小心了」等語，嗣警
    方據報到達該處，並將乙○○帶回苗栗縣警察局竹南分局大同派出所（下稱大同
    派出所）調查並製作筆錄前，乙○○竟於丙○○獨自一人前往偵訊室指認且警員
    未及注意時，再向丙○○恐嚇稱：「等我出來時，你們就該死了」等語，後於其
    後趕至大同派出所之甲○○，欲接受警員製作筆錄，獨自一人前往偵訊室指認時
    ，亦向甲○○恐嚇稱：「等我出來時，你們就該死了」等語，致生危害於丙○○
    及甲○○之安全。
二、案經丙○○、甲○○分別訴由苗栗縣警察局竹南分局報請臺灣苗栗地方法院檢察
    署檢察官偵查起訴。
    理  由
一、訊據被告乙○○對於右揭之竊盜犯行坦白承認，核與告訴人丙○○及甲○○指訴
    之情節相符，並有贓物認領保管單一紙在卷可稽，足證被告此部分之自白確與事
    實相符，其竊盜之犯行事證明確，足堪認定。惟被告矢口否認有恐嚇之犯行，辯
    稱：當時我在統寶公司前被丙○○攔下來後，他一個人拿磚頭打我，我都沒有還
    手，但丙○○還是一直打我，我才跟丙○○說我都已經乖乖讓你打了，不要再打
    我，後來我才說你再打我，我出來時要把你們打回來，我是為了要保護自己不要
    再被打才這麼說，而在告訴人二人單獨前往派出所偵訊室指認時，我也沒有恐嚇
    他們，只是當時講話口氣比較不好而已。按民法第一百五十一條規定：「為保護
    自己權利，對於他人之自由或財產施以拘束、押收或毀損者，不負損害賠償之責
    。但以不及受法院或其他有關機關援助，並非於其時為之，則請求權不得實行或
    其實行顯有困難者為限。」，查本件告訴人丙○○於案發當日早上十時三十五分
    許，在苗栗縣竹南鎮○○里○○○號○路發現其被搶之ＣＦ─五三四一號自小貨
    車，於是委託一名路人報案後，在統寶公司前發現該貨車停下來，於是將被告從
    車上拉下來，二人並發生扭打，在將被告壓制在地上時，被告用客家話表示：「
    這個罪是小罪，晚上大概九點多就會出來了，我出來後你們就要小心了」，然後
    警察到現場把被告帶回派出所等情，業據告訴人丙○○於警訊及本院訊問時陳述
    明確，而被告乙○○於警局移送檢察官偵訊時，雖受有傷勢，有被告當日之照片
    四幀等在卷可稽，惟觀被告所受之傷勢，分別係在頸部、腿部及胸部有輕微擦傷
    ，顯係告訴人在壓制住被告所造成，尚難謂告訴人已明顯逾越為拘束被告自由時
    所為必要之手段，參以被告恐嚇丙○○時，警察既尚未到場處理，則被告如此之
    言語確會造成告訴人丙○○心生畏懼，故被告所辯係為了要保護自己不要再被打
    才這麼說等詞，顯不足採信；又被告被帶往大同派出所後，分別於丙○○及甲○○獨自前往偵訊室指認被告時，有加以恐嚇之犯行，亦據告訴人丙○○及甲○○
    指訴綦詳，核與證人即當時在大同派出所製作告訴人甲○○筆錄之警員丁○○證
    稱：甲○○到偵訊室指認被告時，我剛好在旁邊執勤台執勤，當時確實有看到被
    告與甲○○有講話，因是用客家話說的，我聽不懂，但被告當時的口氣很不好，
    後來我在製作甲○○的筆錄時，甲○○有告訴我被告恐嚇說等他出來叫甲○○他
    們要小心一點等詞相符，足證被告所辯只是口氣比較不好云云，亦係卸責之詞，
    不足採信，本件被告恐嚇犯行事證明確，亦堪認定。
二、核被告所為，係犯刑法第三百二十條第一項之竊盜罪、同法第三百零五條之恐嚇
    危害安全罪。其先後多次恐嚇犯行，時間緊接、方法相同，觸犯構成要件相同之
    罪名，顯係基於概括犯意為之，為連續犯，應依刑法第五十六條規定以一罪論，
    並加重其刑。其所犯連續恐嚇罪及竊盜罪間，犯意各別，構成要件互殊，應予分
    論併罰。起訴書雖未敘及被告在大同派出所恐嚇甲○○一人之犯行，惟此部分之
    犯行與已起訴之恐嚇犯行，有連續犯之裁判上一罪關係，為起訴效力所及，本院
    自應加以審理，併此敘明。查被告有事實欄所載論罪科刑執行情形，有臺灣苗栗
    地方法院檢察署刑案資料查註紀錄表及臺灣高等法院被告全國前案紀錄表各一份
    在卷可參，其於有期徒刑執行完畢後，五年以內再犯本件有期徒刑以上之罪，為
    累犯，依刑法第四十七條規定，就竊盜部分加重其刑，恐嚇部分遞加重其刑。爰
    審酌被告於告訴人二人發覺在後追趕時，仍不知悔改，反駕車離去，於告訴人丙○○制服時雖有恐嚇言語，惟係因受有傷害始為恐嚇犯行，惟於警局時仍再出言
    恐嚇告訴人二人，惡性非輕，且被告甫經竊盜等案件執行完畢後未逾四月，即再
    為本件之竊盜犯行，可見其自制力薄弱，惟犯後坦承竊盜犯行，否認恐嚇犯行之
    犯後態度及檢察官之求刑等一切情狀，各量處如主文所示之刑並定其應執行之刑
    ，以資懲儆。
三、公訴意旨另以：被告於九十一年四月五日，為警帶回大同派出所並製作訊問筆錄
    時，趁警員離開不注意之際，向丙○○及甲○○二人恐嚇稱：「等我出來時，你
    們就要注意」等語，致生危害於丙○○、甲○○二人之安全，因認被告涉有刑法
    第三百零五條之恐嚇危害安全罪嫌。按犯罪事實應依證據認定之，無證據不得推
    定其犯罪事實；又告訴人之告訴，本以使被告受刑事訴追為目的，故其陳述是否
    與事實相符，自應調查其他證據，以資審認，苟其所為攻擊之詞，尚有瑕疵，則
    在此瑕疵未予究明以前，即不能遽採為斷罪之基礎（最高法院六十九年臺上字第
    一五三一號判決參照）。且認定不利於被告之事實時，須依積極證據，苟積極證
    據不足為不利於被告事實之認定時，即應為有利於被告事實之認定，更不必有何
    有利之證據，此最高法院三十年上字第八一六號著有判例。本件公訴人認被告於
    上揭時地恐嚇之犯行，無非以告訴人丙○○之指訴為主要論據。訊據被告則堅決
    否認有恐嚇之犯行，辯稱：在派出所警員製作訊問筆錄時，並沒有恐嚇丙○○及
    甲○○二人等語。經查：告訴人丙○○雖表示在派出所服務台製作筆錄時，被告
    尚恐嚇伊及甲○○二人，惟訊之告訴人甲○○則表示當時沒有在那邊，所以不清
    楚等詞，而證人即警員丁○○亦表示不知道告訴人二人有無在服務台被恐嚇之情
    ，故尚難單憑告訴人丙○○一人之指訴，即為被告有罪之認定。故被告此部份恐
    嚇之罪行，證據尚有不足。此外，本院復查無其他證據證明被告有公訴人所指上
    揭恐嚇犯行，揆諸首揭說明，本應諭知被告此部分無罪之判決，惟因公訴人認被
    告此部分犯行與其上開恐嚇有罪部分，有裁判上一罪之連續犯關係，故不另為無
    罪之諭知，附此敘明。
據上論斷，應依刑事訴訟法第二百九十九條第一項前段，刑法五十六條、第三百二十
條第一項、第三百零五條、第四十七條、第五十一條第五款，罰金罰鍰提高標準條例
第一條前段，判決如主文。
本案經檢察官李基彰到庭執行職務。
中      華      民      國    九十一    年      七      月     十一     日
                                臺灣苗栗地方法院刑事第二庭
                      法  官  黃  建  都
右正本證明與原本無異
如不服本判決，應於判決送達後十日內向本院提出上訴狀（應附繕本），上訴於
臺灣高等法院臺中分院。
                                        書記官  黃  士  益
中      華      民      國    九十一    年      七      月     十一     日
附錄法條：
刑法第三百二十條第一項
意圖為自己或第三人不法之所有，而竊取他人之動產者，為竊盜罪，處五年以下有期
徒刑、拘役或五百元以下罰金。
刑法第三百零五條
以加害生命、身體、自由、名譽、財產之事，恐嚇他人致生危害於安全者，處二年以
下有期徒刑、拘役或三百元以下罰金。
